臺灣臺北地方法院刑事判決　　　　　　 100年度訴字第1117號
公　訴　人　臺灣臺北地方法院檢察署檢察官
被　　　告　林明勳
　　　　　　李薇盈
　　　　　　賴力文
　　　　　　黃子歡
　　　　　　古春香
上五人共同
選任辯護人　陳佳瑤律師
　　　　　　林盛煌律師
被　　　告　葉富盛
上列被告等因妨害風化案件，經檢察官提起公訴（100 年度偵字
第18769 號），本院判決如下：
    主  文
林明勳共同犯圖利媒介性交罪，處有期徒刑玖月。緩刑肆年，緩
刑期間內付保護管束，並應於緩刑期間內接受法治教育課程捌場
次，另應於本件判決確定後肆個月內，向國庫支付新臺幣拾陸
萬元完畢。
李薇盈共同犯圖利媒介性交罪，處有期徒刑肆月，如易科罰金，
以新臺幣壹仟元折算壹日。緩刑年，緩刑期間內付保護管束，
並應於緩刑期間內接受法治教育課程捌場次，另應於本件判決確
定後肆個月內，向國庫支付新臺幣肆萬元完畢。
賴力文共同犯圖利媒介性交罪，處有期徒刑伍月，如易科罰金，
以新臺幣壹仟元折算壹日。緩刑年，緩刑期間內付保護管束，
並應於緩刑期間內接受法治教育課程捌場次，另應於本件判決確
定後肆個月內，向國庫支付新臺幣陸萬元完畢。
黃子歡共同犯圖利媒介性交罪，處有期徒刑伍月，如易科罰金，
以新臺幣壹仟元折算壹日。緩刑年，緩刑期間內付保護管束，
並應於緩刑期間內接受法治教育課程捌場次，另應於本件判決確
定後肆個月內，向國庫支付新臺幣陸萬元完畢。
古春香共同犯圖利媒介性交罪，處有期徒刑伍月，如易科罰金，
以新臺幣壹仟元折算壹日。緩刑年，緩刑期間內付保護管束，
並應於緩刑期間內接受法治教育課程捌場次，另應於本件判決確
定後肆個月內，向國庫支付新臺幣陸萬元完畢。
葉富盛共同犯圖利媒介性交罪，處有期徒刑陸月，如易科罰金，
以新臺幣壹仟元折算壹日。緩刑年，緩刑期間內付保護管束，
並應於緩刑期間內接受法治教育課程捌場次，另應於本件判決確
定後肆個月內，向國庫支付新臺幣捌萬元完畢。扣案之「回單卡
」壹張沒收之。
    事  實
一、林明勳係美高媒國際經紀有限公司（下稱美高媒公司，原名
    小魔女企業社，原址設臺北市○○區○○路1 段158 號7 樓
    ，現遷址：臺北市中正區○○○路○ 段50號17號）實際負責
    人，李薇盈則擔任現場負責人，賴力文（綽號：阿樂）、黃
    子歡（綽號：兔子）、古春香（綽號：小古）、高卉姍（綽
    號：小姍）、徐笪曦（綽號：SANDY ）、吳岱霓（綽號：皮
    皮）等6 人則均為美高媒公司行政助理（高卉姍、徐笪曦、
    吳岱霓等3 人另為不起訴處分）。詎自民國99年5 月間起，
    林明勳、賴力文、黃子歡、古春香、李薇盈（於嗣後加入，
    詳後述）等與真實姓名年籍不詳綽號「小穎」之成年女子，
    與真實姓名、年籍不詳之「天天開心」、「帝國酒店」及「
    御成會館」所屬人員，共同基於媒介女子與人性交以營利、
    容留女子與人猥褻以營利之犯意聯絡，先由林明勳透過平面
    報章媒體，賴力文、古春香、黃子歡則透過網際網路聊天室
    張貼刊登「美高媒國際經紀有限公司之工作輕鬆、收入高…
    」等噱頭之廣告使年輕女子上門應徵，並由「小穎」或黃子
    歡面試後，再由黃子歡、古春香等將應徵小姐帶往上開酒店
    內與男客從事脫衣陪酒、猥褻或性交易等行為，嗣蔡喬安（
    已滿18歲，為領有身心障礙手冊之輕度智障人士）於100 年
    1 月間，經由「愛情公寓」網站內發現賴力文以綽號「阿樂
    」為暱稱，張貼「美高媒國際經紀有限公司之工作輕鬆、收
    入高…」之廣告後，即依該網路廣告所留之無名網站帳號（
    wo0000000 ）及雅虎即時通帳號（laili99777）與賴力文連
    繫，賴力文旋與蔡喬安約定至前述美高梅公司設於臺北市○
    ○區○○路158 號7 樓之舊址碰面，蔡喬安到達後，即由擔
    任主管之「小穎」及助理黃子歡面試並錄用蔡喬安，黃子歡
    、古春香則擔任負責蔡喬安之經紀人（又隨後「小穎」因故
    離職，由李薇盈接替其主管職務，負責督導賴力文、黃子歡
    、古春香等人），眾人即引誘蔡喬安從事前述猥褻、脫衣陪
    酒及性交易之行為，復提供美高媒公司於臺北市中山區○○
    ○路○ 段25號8 樓之4 之承租處所作為蔡喬安住宿之宿舍，
    並從100 年1 月27日起至2 月27日止，陸續介紹蔡喬安至臺
    北市中山區「天天開心」、「帝國酒店」及「御成會館」等
    色情酒店內陪酒，從事包括脫衣陪酒、俗稱「手工」之為男
    客愛撫生殖器之猥褻行為，另在「天天開心」酒店則於男客
    有需求時，由男客購買節數後，蔡喬安出場至賓館與男客為
    性交行為，林明勳等人則從中賺取每10分鐘新臺幣（下同）
    20元至30元不等之經紀費營利，嗣因蔡喬安久未返家，其父
    向警方申報為失蹤人口，經警協尋後於100 年3 月1 日始尋
    獲蔡喬安。嗣臺北市政府警察局刑事警察大隊員警即於100
    年8 月31日持本院核發之搜索票至臺北市中正區○○○路○
    段50號17樓之美高媒經紀公司、臺北市中山區○○○路○ 段
    25號8 樓之4 之公司宿舍執行搜索，並拘捕林明勳、賴力文
    、黃子歡、古春香等人，嗣又循線查獲李薇盈，而查知全部
    上情。
二、葉富盛為海同視聽歌唱有限公司（市招：大聯盟酒店，原名
    ：新葡京酒店，址設臺北市中山區○○○路232 號3 樓）之
    現場負責人，另真實姓名年籍不詳綽號「小林」、「小葉」
    之成年男子則為該酒店幹部，分工方式為葉富盛擔任現場負
    責人、負責一切行政工作及管理幹部、應付警察臨檢等事務
    ，「小林」負責招來男客消費，「小葉」則負責管理酒店內
    小姐，嗣葉富盛與「小林」、「小葉」竟共同基於容留女子
    與他人為猥褻行為以營利、媒介女子與他人為性交行為以營
    利之犯意連絡，於100 年9 月1 日凌晨某時許，媒介曹桂玲
    （綽號「銨銨」，已年滿18歲）及周珮昕（綽號「麻衣」，
    已年滿18歲）與酒客姜鴻業、徐泰詳等人於該酒店第30 9包
    廂內行脫衣陪酒等猥褻行為，並任由姜鴻業等男客撫摸其胸
    部等猥褻行為，復因徐泰詳要求，以5,000 元代價，媒介曹
    桂玲與徐泰詳外出性交易。嗣經臺北市政府警察局刑事警察
    大隊於100 年9 月1 日凌晨持本院核發之搜索票至美高梅公
    司執行搜索完畢後，又經大聯盟酒店、友友飯店同意，至大
    聯盟酒店、友友飯店執行搜索，當場於大聯盟酒店第30 9
    號包廂內查獲周珮昕脫光上衣僅穿著丁字褲與姜鴻業飲酒作
    樂，另於友友飯店（設臺北市○○區○○路24號）306 室查
    獲曹桂玲與徐泰詳為性行為，始查悉上情。
三、案經臺北市政府警察局刑事警察大隊報請臺灣臺北地方法院
    檢察署檢察官偵查起訴。
    理  由
一、本案被告林明勳、李薇盈、賴力文、黃子歡、古春香、葉富
    盛所犯係死刑、無期徒刑、最輕本刑為3 年以上有期徒刑以
    外之罪，其於準備程序中就被訴事實為有罪之陳述，經法官
    告知簡式審判程序之旨，並聽取檢察官及被告之意見後，經
    本院依刑事訴訟法第273 條之1 第1 項之規定，裁定由受命
    法官獨任進行簡式審判程序。又本案卷內之物證、書證等證
    據，依同法第273 條之2 規定，不受第159 條第1 項關於傳
    聞法則規定之限制，依法均有證據能力，合先敘明。
二、被告林明勳、李薇盈、賴力文、黃子歡、古春香被訴共同犯
    如事實欄編號一所示犯行部分：
    訊據被告林明勳、李薇盈、賴力文、黃子歡、古春香等人對
    上揭犯罪事實均坦承不諱，又查：被告賴力文於100 年1 月
    間透過「愛情公寓」網站結識蔡喬安，隨後介紹蔡喬安至林
    明勳設於臺北市○○區○○路1 段158 號7 樓之經紀公司舊
    址，經「小穎」面試錄取以後，即被安排至上揭酒店陪酒，
    並有從事包括脫衣陪酒、為男客愛撫生殖器、與男客性交等
    性交、猥褻行為等事實，已經證人蔡喬安證述甚明；而被告
    等人上開職務分工情形，除為被告等分別供述屬實外，亦經
    證人高卉姍、徐笪曦、吳岱霓等人證述甚明。足認被告等人
    之前開自白與事實相符，應得為認定其等犯罪之依據，從而
    ，本案事證明確，被告等人之犯行均已經證明，應予依法論
    科。
三、被告葉富盛被訴共同犯如事實欄編號二所示犯行部分：
    訊據被告葉富盛對上揭犯罪事實均坦承不諱，又查：曹桂玲
    、周珮昕均在大聯盟酒店上班之小姐，受安排在酒店包廂內
    與從事脫衣陪酒，並裸露身體讓男客撫摸之猥褻行為，嗣於
    100 年9 月1 日凌晨，男客徐泰祥及姜鴻業進入酒店內消費
    ，即由曹桂玲、周珮昕為其等進行上開猥褻服務，嗣因男客
    徐泰祥表示欲進行全套性交易，又由曹桂玲與姜鴻業前往友
    友飯店性交易等情節，分別經證人曹桂玲、周珮昕、徐泰詳
    、姜鴻業證述甚明，且有曹桂玲之請假單、外出單、考勤表
    等件在卷可資佐證，足認被告等人之前開自白與事實相符，
    應得為認定其等犯罪之依據，從而，本案事證明確，被告等
    人之犯行均已經證明，應予依法論科。
四、論罪部分：
  (一)被告林明勳、李薇盈、賴力文、黃子歡、古春香部分：
    按刑法第231 條所稱引誘指逗引誘惑之意，即男女初無與人
    為性交之意思，因行為人之逗引誘惑而始與人為性交之意；
    媒介指居間介紹，使男女因行為人之介紹牽線行為而能與他
    人為性交；容留指提供為性交之場所而言，最高法院94年度
    臺上字第6002號判決意旨可資參照。是核被告林明勳、李薇
    盈、賴力文、黃子歡、古春香所為上開行為，均係犯刑法第
    231條第1項之媒介使人為性交以營利罪嫌。又性交及猥褻行
    為均係所犯單一罪名中之不同階段行為態樣，屬單純一罪之
    性質，而意圖使人為性交者，自亦有使人為猥褻之意圖，從
    而性交及猥褻均應涵攝於使人為性交行為之意圖範圍內，是
    以被告林明勳、李薇盈、賴力文、黃子歡、古春香與酒店人
    員於上開期間內媒介而使蔡喬安利用酒店包廂內與不特定男
    客為猥褻行為，係容留猥褻以營利之行為，又其等媒介蔡喬
    安與男客出場至賓館為性交行為，則係媒介性交以營利行為
    ，只論以媒介性交以營利罪即為已足，併予說明。復按刑事
    法若干犯罪行為態樣，本質上原具有反覆、延續實行之特徵
    ，立法時既予特別歸類，定為犯罪構成要件之行為要素，則
    行為人基於概括之犯意，在密切接近之一定時、地持續實行
    之複次行為，倘依社會通念，於客觀上認為符合一個反覆、
    延續性之行為觀念者，於刑法評價上，即應僅成立一罪。學
    理上所稱「集合犯」之職業性、營業性或收集性等具有重複
    特質之犯罪均屬之，例如經營、從事業務、收集、販賣、製
    造、散布等行為概念者是（最高法院95年度臺上字第1079
    號判決參照）。而刑法第231條第1項之犯罪，以意圖營利為
    其構成要件要素，而經營特定業務以獲利之行為，本質上即
    具有於一定時間內反覆實施之性質，是行為人基於一個經營
    營利之決意，在密切接近之一定時間及空間內反覆從事媒介
    女子與他人為性交之行為，於行為概念上，應認係包括一罪
    ，應僅論以一罪。本案被告林明勳成立經紀公司仲介女子至
    酒店上班，被告李薇盈、賴力文、黃子歡、古春香等人均受
    雇於被告林明勳，持續媒介、容留小姐與男客進行性交、猥
    褻行為，雖有數個行為舉措，惟因本罪屬集合犯，上開數舉
    動均應視為同一營利媒介行為下之動作，仍僅論以一罪。又
    被告林明勳、李薇盈、賴力文、黃子歡、古春香與真實姓名
    年籍不詳、綽號「小穎」之女子、「天天開心」、「帝國酒
    店」、「御成會館」所屬人員間有共同犯意聯絡及行為分擔
    ，均為共同正犯。
  (二)被告葉富盛部分：
    核被告葉富盛所為上開行為，係犯刑法第231 條第1 項之媒
    介使人為性交以營利罪嫌。又性交及猥褻行為均係所犯單一
    罪名中之不同階段行為態樣，屬單純一罪之性質，而意圖使
    人為性交者，自亦有使人為猥褻之意圖，從而性交及猥褻均
    應涵攝於使人為性交行為之意圖範圍內，是以被告與其他酒
    店人員於上開期間內媒介而使曹桂玲、周珮昕在酒店包廂內
    與不特定男客為猥褻行為，係媒介猥褻以營利之行為，又其
    媒介曹桂玲與男客徐泰詳出場至賓館為性交行為，則係媒介
    性交以營利行為，被告葉富盛於行為之初即有安排男客利用
    酒店包廂與曹桂玲、周珮昕進行猥褻行為，如男客有進一步
    需求，可再帶小姐出場為性交行為，是其上開單一行為自始
    及包括媒介性交與容留猥褻之意思，只論以行為階段較後、
    程度較重之圖利媒介性交罪即為已足，併予說明。又被告葉
    富盛與真實姓名年籍不詳，綽號「小林」、「小葉」之酒店
    幹部間有共同犯意聯絡及行為分擔，均為共同正犯。
五、科刑部分：
  (一)爰審酌：1.被告林明勳、李薇盈、賴力文、黃子歡、古春香
    均從事酒店經紀業務，為牟取利益，不思以正當職業賺取金
    錢，而介紹有意在酒店工作之女子至有從事猥褻、性交之酒
    店內上班，因而共同媒介女子與他人性交及容留女子與他人
    為猥褻之行為，顯足以敗壞社會善良風氣，且助長以女性身
    體為交易標的之物化女性歪風，行為誠屬可議；2.被告林明
    勳為經紀公司之負責人，從事犯罪時間較長，情節較重，被
    告賴力文、黃子歡、古春香、李薇盈則均受僱於被告林明勳
    ，被告賴力文、黃子歡、古春香均擔任助理職務，其中被告
    賴力文為實際招攬蔡喬安至經紀公司面試、應徵之人，被告
    黃子歡、古春香則均有帶蔡喬安至酒店上班，而被告李薇盈
    雖係擔任主管職務並有指揮監督擔任助理之賴力文、黃子歡
    、古春香之權限，惟其於嗣後始加入參與上開犯行，犯罪時
    間較短；3.被告黃子歡於警詢、偵查中即坦承上述犯行，另
    被告林明勳、李薇盈、賴力文、古春香等人於本院審理中均
    已知坦承犯行之犯後態度；4.被告林明勳、李薇盈、賴力文
    、古春香等人先前均無任何犯罪前科，素行尚佳；5.被告賴
    力文、古春香於犯案時均僅年約20歲，其等涉世未深，思慮
    及社會經驗較淺薄；6.及分別考量被告林明勳、李薇盈、賴
    力文、黃子歡、古春香之生活狀況、智識程度等一切情狀，
    分別量處其等如主文所示之刑，並就被告李薇盈、賴力文、
    黃子歡、古春香部分分別諭知如主文所示之易科罰金折算標
    準。
  (二)又審酌被告葉富盛為圖利益，而在「大聯盟酒店」上班擔任
    現場負責人，而容留女子與男客在該店內為猥褻行為及媒介
    女子與男客至賓館從事性交行為，亦屬破壞社會善良風氣，
    行為不當，惟念其先前並無任何犯罪前科，素行尚佳，且其
    至本院審理時終知坦承犯行，表示悔意，及其係受僱從事酒
    店工作之犯罪情節，暨其犯罪之動機、目的、手段與造成損
    害等一切情狀，量處如主文所示之刑，並諭知易科罰金之折
    算標準。
  (三)被告林明勳、李薇盈、賴力文、黃子歡、古春香、葉富盛前
    均未曾因故意犯罪而受有期徒刑以上刑之宣告，有臺灣高等
    法院被告前案紀錄表各1 份在卷可稽，其等因失慮致罹刑典
    ，又本院考量被告等人犯後均已表達後悔及不會再犯之意思
    ，而此次被告等人均初犯被警查獲，如以替代實際執行刑罰
    之處遇措施代替刑罰，並斟酌命其等接受適當之法治及認知
    教育課程，而於一定期間內觀察其等接受矯正、教育之表現
    情形，反而足以鼓勵其等均把握此一自新機會，並確保其等
    於均不再涉足從事風化產業，是認以代替刑罰之處遇，足以
    使被告等人均所警惕及改過自新，而信無再犯之虞，故上開
    對其等所宣告之刑，均以暫不執行其刑為當，爰均依刑法第
    74條第1 項第1 款之規定，就被告林明勳所為上開犯行，併
    予宣告緩刑4 年，就被告李薇盈、賴力文、黃子歡、古春香
    、葉富盛所為上開犯行，均宣告緩刑3 年，並均依刑法第74
    條第2 項第8 款，並均諭知其等於緩刑期間，應接受法治教
    育課程8 場次，另併依同法第93條第1 項第2 款之規定，諭
    知其等均應於緩刑期間付保護管束，以勵自新並觀後效；又
    為修補被告等人之行為對於法秩序所造成之破壞，及使被告
    等人均警惕自我行為，爰斟酌被告等人參與犯罪之嚴重程度
    、獲利狀況、犯案時間長短，命被告林明勳應於本判決確定
    後4 月內向國庫支付36萬元完畢，被告李薇盈應於本判決確
    定後4 月內向國庫支付4 萬元完畢，被告賴力文、黃子歡、
    古春香則應於本判決判決確定後4 月內分別向國庫支付6 萬
    元完畢，被告葉富盛則應於本判決確定後4 月內向國庫支付
    8 萬元完畢。
  (四)員警於曹桂玲身上扣得之「回單卡」1 張，為酒店所有於曹
    桂玲性交易完畢後需繳交回供酒店登錄性交易次數所用之物
    ，業經證人曹桂玲於警詢中證述甚明，應認屬被告葉富盛所
    有共同為上開犯罪所用之物，爰依刑法第38條第1 項第2 款
    沒收之。另員警於上揭臺北市中山區○○○路282 號3 樓大
    聯盟酒店內扣案之曹桂玲（銨銨）打卡單、100 年8 月25日
    請假單各1 紙，係該酒店登錄小姐平日出勤狀況所用，與被
    告上揭於100 年9 月1 日媒介性交以圖利之犯行並無直接關
    聯，爰不予宣告沒收。至於員警於臺北市中正區○○○路○
    段50號17樓之美高媒經紀公司、臺北市中山區○○○路○ 段
    25號8 樓之4 之公司宿舍搜索扣得之物品，均無證據足認與
    被告等人所為上開犯行有何直接關聯，爰不予宣告沒收，併
    予說明。
據上論斷，應依刑事訴訟法第273 條之1 第1 項、第284 條之1
、第299 條第1 項前段，刑法第28條、第231 條第1 項、第41條
第1 項、第74條第1 項第1 款、第2 項第4 款、第8 款、第93條
第1 項第2 款、第38條第1 項第2 款，刑法施行法第1 條之1 ，
判決如主文。
本案經檢察官高一書到庭執行職務
中    華    民    國  100     年    11    月    30    日
                  刑事第十四庭  法  官  陳思帆
以上正本證明與原本無異。
如不服本判決應於收受送達後10日內向本院提出上訴書狀，並應
敘述具體理由；其未敘述上訴理由者，應於上訴期間屆滿後20日
內向本院補提理由書（均須按他造當事人之人數附繕）「切勿逕
送上級法院」。
                                書記官  林素霜
中    華    民    國   100    年    12    月    1     日
中華民國刑法第231 條意圖使男女與他人為性交或猥褻之行為，
而引誘、容留或媒介以營利者，處5 年以下有期徒刑，得併科10
萬元以下罰金。以詐術犯之者，亦同。
公務員包庇他人犯前2 項之罪者，依各該項之規定加重其刑至2分
之1。
刑法施行法第1條之1
中華民國94年1月7日刑法修正施行後，刑法分則編所定罰金之貨
幣單位為新臺幣。
94年1 月7 日刑法修正時，刑法分則編未修正之條文定有罰金者
，自94年1 月7 日刑法修正施行後，就其所定數額提高為30倍。
但72年6 月26日至94年1 月7 日新增或修正之條文，就其所定數
額提高為3 倍。